臺灣雲林地方法院刑事判決
111年度易字第354號
                                      111年度易字第395號
公  訴  人  臺灣雲林地方檢察署檢察官
被      告  蘇日華




上列被告因詐欺案件，經檢察官提起公訴、追加起訴（111年度
偵字第2727號、第4849號），被告於準備程序進行中就被訴事實
均為有罪之陳述，經告知簡式審判程序意旨，並聽取檢察官及被
告之意見後，本院合議庭裁定由受命法官獨任進行簡式審判程序
，判決如下：
    主  文
蘇日華犯詐欺取財罪，處有期徒刑貳月，如易科罰金，以新臺幣
壹仟元折算壹日；又犯詐欺取財罪，處有期徒刑參月，如易科罰
金，以新臺幣壹仟元折算壹日。應執行有期徒刑肆月，如易科罰
金，以新臺幣壹仟元折算壹日。
未扣案之犯罪所得總計新臺幣參萬壹仟貳佰壹拾元沒收之，於全
部或一部不能沒收或不宜執行沒收時，追徵其價額。
    事  實
一、蘇日華及袁宇昕均係網路遊戲「新楓之谷」之玩家。蘇日華
    明知其無交易全部「新楓之谷」遊戲幣之真意，竟仍意圖為
    自己不法之所有，基於詐欺取財之犯意，於民國110年11月2
    2日晚間7時16分許，透過網際網路連結登入「新楓之谷」，
    以遊戲腳色名稱「w皮老闆w」向袁宇昕佯稱：欲出售「新楓
    之谷」遊戲幣400億換取新臺幣（下同）1萬0,810元，因恐
    逕行交易遊戲幣違反遊戲公司規章，希望袁宇昕以透過一卡
    通MONEY（原LINE PAY MONEY）匯款後，移轉遊戲內無價值
    道具予蘇日華，蘇日華則移轉遊戲幣予袁宇昕之方式進行交
    易等語，並於同日晚間7時16分許起，接續使用通訊軟體LIN
    E暱稱「華」與袁宇昕聯繫交易事宜，袁宇昕遂先於同日晚
    間7時24分許，使用一卡通MONEY帳戶付款之方式支付2,000
    元至蘇日華本人之電子支付帳號：0000000000號內，蘇日華
    為取信袁宇昕，先依約交付「新楓之谷」遊戲幣74億予袁宇
    昕（此2,000元之遊戲幣交易，蘇日華有交易真意），待袁
    宇昕鬆懈戒心而完全陷於錯誤，於同日晚間7時25分許、26
    分許，再度使用一卡通MONEY帳戶付款之方式，分別支付2,0
    00元、6,810元至蘇日華本人之電子支付帳號：0000000000
    號內而詐欺得手8,810元（未扣案，此8,810元之遊戲幣交易
    ，蘇日華無交易真意）。嗣蘇日華收受全額款項後，僅交付
    「新楓之谷」遊戲幣12億敷衍袁宇昕，旋即離開遊戲並聯繫
    無著，袁宇昕始悉受騙。
二、蘇日華及李冠霖均係網路遊戲「新楓之谷」之玩家。蘇日華
    明知其無交易「新楓之谷」遊戲幣之真意，竟仍意圖為自己
    不法之所有，基於詐欺取財之犯意，於110年11月22日晚間7
    時40分許，透過通網際網路連結登入通訊軟體LINE暱稱「華
    」之帳號，與李冠霖聯繫「新楓之谷」遊戲幣交易事宜，並
    向李冠霖接續佯稱：欲出售「新楓之谷」遊戲幣，以遊戲幣
    390萬換取新臺幣1元計算，欲出售相應2萬2,400元價值之遊
    戲幣等語，致李冠霖信以為真而陷於錯誤，於同日晚間7時5
    6分許，使用一卡通MONEY（原LINE PAY MONEY）帳戶付款之
    方式，支付2萬2,400元（未扣案）至蘇日華本人之電子支付
    帳號：0000000000號內。嗣蘇日華收受款項後，旋拒不回應
    ，亦未如數交付相應價值之遊戲幣，李冠霖始悉受騙。
三、臺灣雲林地方檢察署檢察官偵查起訴。
    理  由
壹、程序部分：
    本件被告蘇日華所犯之罪，為死刑、無期徒刑、最輕本刑為
    3 年以上有期徒刑以外之罪，且非屬高等法院管轄第一審之
    案件，被告於準備程序進行中，先就被訴事實為有罪之陳述
    ，經本院告知簡式審判程序之旨，並聽取檢察官、辯護人及
    被告之意見後，本院合議庭依刑事訴訟法第273 條之1 第1
    項之規定，裁定由受命法官進行簡式審判程序，是本案之證
    據調查程序及有關傳聞法則證據能力之限制，依同法第273
    條之2 之規定，不受同法第159 條第1 項、第161 條之2 、
    第161 條之3 、第163 條之1 及第164 條至第170 條之規定
    所拘束。
貳、實體部分：
一、認定犯罪事實所憑之證據及理由：
  ㈠上開犯罪事實，業據被告於本院審理時坦承不諱（本院354卷
    第75頁），並有下列證據可資佐證：
　⒈111易354部分：
    ①證人即告訴人袁宇昕之證述（偵2727卷第7頁至第9頁、第1
      25頁至第129頁）。
    ②一卡通MONEY交易明細、會員資料、會員帳戶交易紀錄、會員帳戶IP歷程（偵2727卷第11頁至第21頁）。
    ③「新楓之谷」電子信件回覆之「w皮老闆w」遊戲歷程及會員資料（偵2727卷第37頁至第39頁）。
    ④網路工具IP查詢結果（偵2727卷第41頁至第45頁反面）。
    ⑤通訊軟體LINE對話紀錄截圖6張（偵2727卷第23頁下方照片
      至第29頁上方照片）。
    ⑥一卡通MONEY轉帳紀錄截圖2張（偵2727卷第29頁下方照片
      至第31頁）。
 ⒉111易395部分：
   ①證人即告訴人李冠霖之證述（偵4849卷第45頁至第47頁）。
   ②被告蘇日華之一卡通MONEY會員資料（偵4849卷第33頁）。
   ③告訴人李冠霖之一卡通MONEY會員資料（偵4849卷第35頁）。
   ④告訴人李冠霖之一卡通MONEY帳戶交易紀錄（偵4849卷第37
     頁至第39頁反面）。
   ⑤通聯調閱查詢單（偵4849卷第41頁）。
   ⑥告訴人之一卡通MONEY主頁面截圖（偵4849卷第43頁）。
   ⑦通訊軟體LINE對話紀錄截圖（偵4849卷第51頁至第57頁）。
　　上開證據，足以擔保被告之自白與事實相符，可以採信。
  ㈡綜上所述，本件事證明確，被告犯行均堪予認定，應依法論
    科。
二、論罪科刑之理由：
  ㈠核被告所為之各行為，均係犯刑法第339 條第1 項之詐欺取
    財罪。被告所為2次詐欺犯行，其犯意各別，行為互殊，應
    分論併罰。　
  ㈡被告構成累犯之事實及應加重其刑之事項，均應由檢察官主
    張並具體指出證明之方法後，經法院踐行調查、辯論程序，
    方得作為論以累犯及是否加重其刑之裁判基礎。又所謂檢察
    官應就被告構成累犯事實「具體指出證明方法」，係指檢察
    官應於法院調查證據時，提出足以證明被告構成累犯事實之
    前案徒刑執行完畢資料，例如前案確定判決、執行指揮書、
    執行函文、執行完畢（含入監執行或易科罰金或易服社會勞
    動執行完畢、數罪係接續執行或合併執行、有無被撤銷假釋
    情形）文件等相關執行資料，始足當之。至一般附隨在卷宗
    內之被告前案紀錄表，係司法機關相關人員依憑原始資料所
    輸入之前案紀錄，僅提供法官便於瞭解本案與他案是否構成
    同一性或單一性之關聯、被告有無在監在押情狀等情事之用
    ，並非被告前案徒刑執行完畢之原始資料或其影本，是檢察
    官單純空泛提出被告前案紀錄表，尚難認已具體指出證明方
    法而謂盡其實質舉證責任(最高法院刑事大法庭110年度台上
    大字第5660號裁定意旨參照)。查本件起訴書及公訴檢察官
    均未主張被告構成累犯，且檢察官就被告構成累犯之事實及
    應加重其刑事項，也未具體指出證明之方法，依前大法庭裁
    定意旨，本案被告不論以累犯，但列為刑法第57條第5款所
    定「犯罪行為人之品行」之審酌事項(詳後述)。
  ㈢爰以行為人之責任為基礎，審酌被告利用告訴人有購買遊戲
    幣之機會，詐騙告訴人財物，行為彰顯被告守法意識不佳，
    未尊重告訴人財產法益，侵害告訴人之權益，造成告訴人損
    害，實不可取。惟念及被告犯後坦承犯行，態度略見悔意。
    並考量：⒈被告各次詐欺犯罪所詐得之金額不高，及兩次詐
    欺所得略有差異；⒉有受徒刑執行完畢之前案紀錄，有台灣
    高等法院被告前案紀錄表可參，素行未臻良好；⒊告訴人之
    意見（警詢及到庭表示之意見）；⒋未賠償告訴人之損害；⒌
    於本院審理時自陳未婚，有子女，暨高職肄業之教育程度等
    一切情狀，分別量處如主文所示之刑，並定如主文所示之應
    執行刑，且均諭知易科罰金之折算標準。
  ㈣按犯罪所得，屬於犯罪行為人者，沒收之。但有特別規定者
    ，依其規定；前二項之沒收，於全部或一部不能沒收或不宜
    執行沒收時，追徵其價額，刑法第38條之1 第1 項、第3項
    分別定有明文。經查：未扣案之犯罪所得分別為8,810元、2
    萬2,400元，總計3萬1,210元，應依刑法第38條之1第1項前
    段、第3項規定，宣告沒收之，且於全部或一部不能沒收或
    不宜執行沒收時，追徵其價額。
據上論斷，應依刑事訴訟法第273 條之1 第1 項、第299 條第1
項前段（依刑事裁判精簡原則，僅記載程序法），判決如主文。
本案經檢察官林柏宇偵查起訴；檢察官魏偕峯到庭執行職務。
中　　華　　民　　國　　111 　年　　8 　　月　　9 　　日
                  刑事第六庭    法  官  簡廷恩
以上正本證明與原本無異。
如不服本判決應於收受判決後20日內向本院提出上訴書狀，並應
敘述具體理由；其未敘述上訴理由者，應於上訴期間屆滿後20日
內向本院補提理由書（均須按他造當事人之人數附繕本）。「切
勿逕送上級法院」。
告訴人或被害人對於判決如有不服，具備理由請求檢察官上訴者
，其上訴期間之計算，係以檢察官收受判決正本日期為準。
                                書記官  許馨月 
中　　華　　民　　國　　111 　年　　8 　　月　　9 　　日
附錄本案論罪科刑法條全文：
中華民國刑法第339 條：
意圖為自己或第三人不法之所有，以詐術使人將本人或第三人之
物交付者，處5 年以下有期徒刑、拘役或科或併科50萬元以下罰
金。
以前項方法得財產上不法之利益或使第三人得之者，亦同。前二
項之未遂犯罰之。